臺灣高等法院刑事裁定
                                     110年度聲字第4639號
110年度聲字第4640號
聲  請  人  
即  被  告  梅峯  


聲  請  人  莊榮兆
上列聲請人因妨害名譽案件（本院109年度上易字第546號），聲
請交付法庭錄音光碟及電子卷證，本院裁定如下：
    主  文
聲請人梅峯於繳納相關費用後，准予交付臺灣新北地方檢察署10
7年度偵字第33020號案件於民國108年2月19日、108年4月2日、1
08年6月11日偵查程序之訊問錄音光碟，及本院109年度上易字第
546號案件於民國110年5月13日、110年12月2日審判程序之法庭
錄音光碟。就取得之內容不得散布、公開播送或為非正當目的使
用，並禁止再行轉拷利用。
其餘聲請駁回。
    理  由
一、聲請意旨略以：聲請人即被告梅峯、莊榮兆聲請交付本院10
    9年度上易字第546號（下稱本案）全案偵審之錄音光碟及複
    製電子卷證等語。
二、按辯護人於審判中得檢閱卷宗及證物並得抄錄、重製或攝影
    。被告於審判中得預納費用請求付與卷宗及證物之影本。但
    卷宗及證物之內容與被告被訴事實無關或足以妨害另案之偵
    查，或涉及當事人或第三人之隱私或業務秘密者，法院得限
    制之。刑事訴訟法第33條第1項、第2項定有明文。然有關辯
    護人於審判中得檢閱卷宗及證物，並得抄錄、重製或攝影之
    規定，依刑事訴訟法第38條、第271條之1、第455條之21規
    定，僅被告或自訴人之代理人、具有律師身分之告訴代理人
    、沒收程序參與人之代理人始得準用。又當事人及依法得聲
    請閱覽卷宗之人，因主張或維護其法律上利益，得於開庭翌
    日起至裁判確定後6個月內，繳納費用聲請法院許可交付法
    庭錄音或錄影內容。前項情形，依法令得不予許可或限制聲
    請閱覽、抄錄或攝影卷內文書者，法院得不予許可或限制交
    付法庭錄音或錄影內容。聲請交付法庭錄音或錄影內容時，
    應敘明理由，由法院為許可與否之裁定。法院受理前項聲請
    ，如認符合聲請要件，並在聲請期間內提出，且就所主張或
    維護法律上之利益已敘明者，除法令另有排除規定外，應予
    許可。持有法庭錄音、錄影內容之人，就所取得之錄音、錄
    影內容，不得散布、公開播送，或為非正當目的之使用。如
    有違反者，法院得處新臺幣3萬元以上30萬元以下罰鍰。法
    院組織法第90條之1第1項前段、第2項、第90條之4、法庭錄
    音錄影及其利用保存辦法第8條第1項、第2項分別定有明文
    。是當事人及依法得聲請閱覽卷宗之人，若因主張或維護其
    法律上利益，且無法令規定得不予許可或限制聲請閱覽、抄
    錄或攝影卷內文書之情形者，得於開庭翌日起至裁判確定後
    6個月內，繳納費用聲請法院許可交付法庭錄音或錄影內容
    ，以維其訴訟權益。且持有法庭錄音、錄影內容之人，就所
    取得之錄音、錄影內容，不得散布、公開播送，或為非正當
    目的之使用。
三、經查：
　㈠聲請人莊榮兆未經許可選任為本案聲請人梅峯之辯護人，有
    本院110年度聲字第1876號裁定可稽，核非本案件之當事人
    、辯護人、自訴人之代理人、具律師資格之告訴代理人、訴
    訟參與人之代理人、再審聲請權人或沒收程序參與人之代理
    人，而非屬刑事訴訟法第33條、法院組織法第90條之1第1項
    所定得聲請閱覽卷宗及證物、聲請交付法庭錄音內容之當事
    人或依法得聲請閱覽卷宗之人，不具聲請交付法庭光碟之資
    格，其聲請依法無據，應予駁回。
　㈡聲請人梅峯因涉犯妨害名譽案件，經臺灣新北地方法院以108
    年度易字第912號判決判處有期徒刑3月，如易科罰金，以新
    台幣1千元折算1日。聲請人梅峯不服，提起上訴，而經本院
    以本案審結並定於民國110年12月23日宣判。聲請人梅峯係
    以比對筆錄內容所需，聲請付與法庭數位錄音光碟，核其聲
    請係於法定期限內為之，並為維護其法律上利益之理由，依
    據上開規定，為保障其獲悉卷內資訊之權利，並符便民之旨
    ，爰裁定聲請人梅峯於繳納相關費用後，准予交付本院109
    年度上易字第546號妨害名譽案件於110年5月13日、110年12
    月2日審判程序期日之法庭錄音光碟，及臺灣新北地方檢察
    署107年度偵字第33020號案件於108年2月19日、108年4月2
    日、108年6月11日偵查程序之訊問錄音光碟。並依法院辦理
    聲請交付法庭錄音錄影內容應行注意事項第6點規定、法庭
    錄音錄影及其利用保存辦法第8條相關規定，就取得之內容
    不得散布、公開播送，或為非正當目的使用，並禁止被告再
    行轉拷利用或為其他訴訟目的以外之不當使用。
四、另查，聲請人梅峯前已曾聲請複製本案電子卷證及交付法庭
    錄音光碟，業經本院以109年度聲字第1456號、110年度聲字
    第1877號裁定，准予交付本案含本院及歷次偵審程序之電子
    卷證（含本院109年度上易字第546號、109年度聲字第1456
    號、110年度聲字第1876號、110年度聲字第1877號、110年
    度聲字第2283號、原審108年度易字第912號、108年度審易
    字第2488號、臺灣新北地方檢察署107年度偵字第29032號、
    107年度偵字第33020號、107年度新北警海刑字第107342713
    2號）、本案109年4月13日、8月3日準備程序之法庭錄音光
    碟、原審108年度易字第912號卷部分影印，並經聲請人梅峯
    先後於110年5月12日、11月29日、12月3日、12月8日、12月
    9日領得，有各該裁定、閱卷聲請明細、本院自行收納款收
    據、刑事閱卷室交易明細等件附卷可查（參本案卷二第39至
    41、43、115、143、147、149頁），是就曾經准許之卷證及
    錄音光碟即無重複複製及交付聲請人之必要；至聲請書上所
    載107年度立字第14328號、107年度核交字第9056號、108年
    度聲字第435號等案件，經查並非本院之本案卷證，本院亦
    無從付與。是此部分之聲請為無理由，應予駁回。
五、依刑事訴訟法第220條，裁定如主文。
中　　華　　民　　國　　110 　年　　12　　月　　22　　日
　　　　　　　　　刑事第八庭　審判長法　官  陳世宗
　　　　　　　　　　　　　　　　　  法　官  呂寧莉
　　　　　　　　　　　　　　　　　  法　官  林呈樵
以上正本證明與原本無異。
不得抗告。
                                    書記官　謝雪紅
中　　華　　民　　國　　110 　年　　12　　月　　22　　日